【裁判字號】    90,易,2536
【裁判日期】    900822
【裁判案由】    賭博
【裁判全文】
臺灣高雄地方法院刑事判決                          九十年度易字第二五三六號
    公  訴  人  臺灣高雄地方法院檢察署檢察官
    被      告  乙○  ○
                甲○○
右列被告因賭博案件，經檢察官提起公訴（九十年度偵字第一一一二五號），本院判
決如左：
    主  文
乙○  ○共同連續意圖營利，聚眾賭博，處有期徒刑肆月，如易科罰金，以佰元折
算壹日。傳真機壹台、錄音機壹台、計算機壹台、電話機貳台、錄音帶貳捲、倍數表
肆張、簽單陸拾陸張、帳本壹冊、登記簿壹冊、開獎號碼對照表貳張，均沒收。
甲○○共同意圖營利，聚眾賭博，處有徒刑貳月，如易科罰金，以佰元折算壹日。
傳真機壹台、錄音機壹台、計算機壹台、電話機貳台、錄音帶貳捲、倍數表肆張、簽
單陸拾陸張、帳本壹冊、登記簿壹冊、開獎號碼對照表貳張，均沒收。
    事  實
一、乙○  ○意圖營利，並基於概括之犯意，自民國九十年一月初起，連續多次提供
    其坐落高雄縣橋頭鄉○○街一一九號二樓之九住處為賭博場所，經營俗稱「六合
    彩」之賭博，提供「特三尾」、「特二尾」、「港碰二星」、「港碰三星」、「
    港碰四星」等五種方式供賭客簽選號碼賭博財物，且以電話號碼（０七）000
    00000號電話作為賭客簽賭聯絡之工具；；每支簽注金為新台幣（下同）七
    十二至八十七元不等，以核對每週二、四香港政府六合彩券開獎號碼為中獎依據
    ，凡對中號碼者，可得倍數不等之彩金，未簽中者，簽注金則悉歸乙○  ○所有
    ，以此方式聚集不特定多數人賭博財物圖利（賭博方式詳附表所示）。又於九十
    年六月五日下午三時三十分許，以每小時新台幣（下同）一百元之代價僱用甲○
    ○整理牌支、接聽簽注電話，共同基於營利之犯意提供前開賭博場所聚眾賭博。
    嗣於九十年六月五日下午六時許，為警當場查獲，並扣得乙○  ○所有供犯罪所
    用之傳真機一台、錄音機一台、計算機一台、電話機二台、錄音帶二捲、倍數表
    四張、簽單六十六張（當期簽單十張、各期簽單五十六張）、帳本一冊、登記簿
    一冊、開獎號碼對照表二張。
二、案由高雄縣警察局岡山分局移送臺灣高雄地方法院檢察署檢察官偵查起訴。
    理  由
一、右揭事實，業據被告乙○  ○、甲○○在警訊時及偵審中供認不諱，且有高雄縣
    警察局督察室維新小組現場檢查紀錄表、搜索扣押證明筆錄各一紙在卷可稽，並
    有被告乙○  ○所有之所用之傳真機一台、錄音機一台、計算機一台、電話機二
    台、錄音帶二捲、倍數表四張、簽單六十六張（當期簽單十張、各期簽單五十六
    張）、帳本一冊、登記簿一冊、開獎號碼對照表二張扣案足資佐證，被告甲○○
    既係有償受僱於乙○  ○於上址聚眾賭博，並有整理牌支、接聽簽賭電話之行為
    ，其係基於共犯之地位甚明，本件事證明確，被告二人犯行堪以認定。
二、核被告乙○  ○之高雄縣橋頭鄉○○街一一九號二樓之九住處雖係住宅，惟既供
    不特定之多數人出入簽賭，自屬公眾得出入之場所，核被告二人意圖營利提供賭
    博場所及聚眾賭博，係犯刑法第二百六十八條之供給賭場及聚眾賭博罪。乙○
    ○先後多次犯行，時間緊接，手段相同，觸犯同一罪名之罪，顯係基於概括犯意
    反覆為之，應依連續犯之規定論以一罪。又被告二人就附表所列方式兼與其他簽
    賭者，同在公眾得出之場所賭博財物，係犯刑法第二百六十六條第一項前段之賭
    博罪。被告乙○  ○前後多次意圖營利供給賭博場所、聚眾賭博及普通賭博犯行
    ，均係反覆實施而犯同一之罪名，顯均係基於一概括犯意，均應論以連續犯，分
    別以一罪論。被告二人所犯意圖營利供給賭博場所、聚眾賭博及普通賭博三罪，
    係基於一個賭博犯意之決定，達成其同一犯罪之各個舉動，應屬法律概念之一行
    為，其一行為觸犯上開三罪名，為想像競合犯，應依刑法第五十五條規定從一重
    之意圖營利聚眾賭博罪處斷。審酌被告二人為貪圖不法利益，而共同提供賭博場
    所，供他人賭博輸贏財物，破壞社會善良風俗，且被告乙○  ○藉此牟得之利益
    不菲，情節非輕，惟念渠等尚無有期徒刑以上犯罪前科，有臺灣高等法院被告全
    國前案紀錄表及臺灣高雄地方法院檢察署刑案資料查註紀錄表各一件附卷可稽，
    素行尚可，及犯後坦承犯行，態度良好等一切情狀，分別量處如主文所示之刑，
    並依刑法第四十一條第一項規定（刑法第四十一條已於九十年一月四日修正，並
    於同年月十日公布施行）諭知易科罰金之折算標準。扣案之傳真機一台、錄音機
    一台、計算機一台、電話機二台、錄音帶二捲、倍數表四張、簽單六十六張（當
    期簽單十張、各期簽單五十六張）、帳本一冊、登記簿一冊、開獎號碼對照表二
    張，均係供犯罪所用之物，且為被告乙○  ○所有，已據被告二人供明在卷，爰
    依刑法第三十八條第一項第二款規定，併予宣告沒收。
據上論斷，應依刑事訴訟法第二百九十九條第一項前段，刑法第五十六條、第五十五
條、第二百六十八條、第二百六十六條第一項、第四十一條第一項、第三十八條第一
項第二款，罰金罰鍰提高標準條例第一條前段、第二條，判決如主文。
中      華      民      國      九十     年     八    月     二十二     日
                                  臺灣高雄地方法院刑事第一庭
                                      法  官   郭貞秀
右正本證明與原本無異。
如不服本判決，應於判決送達後十日內，向本院提出上訴狀。
                                  書  記  官   黃國忠
中    華    民    國      九十      年      八      月      二十二      日


司法院資訊處製作；財團法人民間司法改革基金會備份。
